臺灣嘉義地方法院刑事裁定
111年度聲字第878號
聲  請  人  臺灣嘉義地方檢察署檢察官
受  刑  人  陳泰忠




上列聲請人因受刑人數罪併罰有二裁判以上，聲請定其應執行之
刑（１１１年度執字第３１５３號），本院裁定如下：
    主  文
陳泰忠所犯如附表所示各罪所處之刑，應執行有期徒刑壹年，如
易科罰金，以新臺幣壹仟元折算壹日。
    理  由
一、聲請意旨略謂：受刑人陳泰忠因違反毒品危害防制條例等案
    件，先後經法院判決確定如附表，應依刑法第５３條、第５１條
    第５款，定其應執行之刑，爰依刑事訴訟法第４７７條第１項聲
    請裁定等語。
二、按裁判確定前犯數罪者，併合處罰之，刑法第５０條第１項前
    段定有明文。次按數罪併罰，有二裁判以上者，依第５１條之
    規定，定其應執行之刑；數罪併罰，分別宣告其罪之刑，如
    宣告多數有期徒刑者，於各刑中之最長期以上，各刑合併之
    刑期以下，定其刑期，但不得逾３０年，刑法第５３條、第５１條
    第５款分別定有明文。又按犯最重本刑為５年以下有期徒刑以
    下之刑之罪，而受６月以下有期徒刑或拘役之宣告者，得以
    新臺幣１千元、２千元或３千元折算１日，易科罰金；第１項之
    規定，於數罪併罰之數罪均得易科罰金或易服社會勞動，其
    應執行之刑逾６月者，亦適用之，刑法第４１條第１項前段及第
    ８項亦分別定有明文。
三、查受刑人陳泰忠因犯施用第二級毒品罪等５罪，先後經本院
    以１１１年度朴簡字第２９號、１１１年度易字第４２０號判決各判處
    如附表所示之刑，均告確定在案，有上開案件判決書及臺灣
    高等法院被告前案紀錄表各１份附卷可稽。茲聲請人臺灣嘉
    義地方檢察署檢察官依刑法第５３條、第５１條第５款規定，聲
    請定其應執行之刑，本院審核認為本件聲請與首揭法條規定
    尚無不合，應予准許，爰斟酌受刑人犯罪之類型、次數、情
    節，並參酌上開各罪宣告刑總和上限之外部性界限，就附表
    所示各罪所處之有期徒刑，定如主文所示之應執行刑，並諭
    知易科罰金之折算標準。
四、最高法院刑事大法庭１１０年度台抗大字第４８９號裁定意旨雖有
    述及「定應執行刑，不僅攸關國家刑罰權之行使，於受刑人
    之權益亦有重大影響，除顯無必要或有急迫情形外，法院於
    裁定前，允宜予受刑人以言詞、書面或其他適當方式陳述意
    見之機會，程序保障更加周全」等語，惟本院斟酌本件檢察
    官僅就受刑人所犯如附表編號１至５所示均得易科罰金之刑期
    ，聲請定其應執行之刑，案情尚屬單純，在前述外部性界限
    之拘束下，本案可資減讓之刑期幅度有限，本院於裁量時，
    已衡量上開情節為適當之酌定，故顯無必要再命受刑人以言
    詞、書面或其他適當方式陳述意見，附此敘明。
五、依刑事訴訟法第４７７條第１項，刑法第５３條、第５１條第５款、
    第４１條第１項前段、第８項，裁定如主文。　　
中　　華　　民　　國　　111 　年　　10　　月　　21　　日
                  刑事第九庭    法　官　簡仲頤
上列正本證明與原本無異。
如不服本裁定，應於裁定送達後5日內向本院提出抗告狀（應附
繕本）。　　　　　　　　　
中　　華　　民　　國　　111 　年　　10　　月　　21　　日
                                書記官　吳明蓉
附表：受刑人陳泰忠定應執行刑案件一覽表
編          號              １             ２             ３ ４ ５ 罪          名  施用第二級毒品罪 施用第二級毒品罪 施用第二級毒品罪 施用第二級毒品罪 施用第二級毒品罪 宣    告    刑  有期徒刑６月，如易科罰金，以新臺幣１千元折算１日 有期徒刑６月，如易科罰金，以新臺幣１千元折算１日 有期徒刑６月，如易科罰金，以新臺幣１千元折算１日 有期徒刑６月，如易科罰金，以新臺幣１千元折算１日 有期徒刑６月，如易科罰金，以新臺幣１千元折算１日 犯  罪  日  期  １１０年８月１８日２０時４０分許回溯９６小時內之某時 １１０年１０月３０日 １１０年１２月６日 １１１年３月１０日或１１日 １１１年１月３日 偵查(自訴)機關年 度 及 案 號  臺灣嘉義地方檢察署１１０年度毒偵字第１４９６號 臺灣嘉義地方檢察署１１１年度毒偵字第４１８號等 臺灣嘉義地方檢察署１１１年度毒偵字第４１８號等 臺灣嘉義地方檢察署１１１年度毒偵字第４１８號等 臺灣嘉義地方檢察署１１１年度毒偵字第４１８號等 最  後  事實審 法    院 臺灣嘉義地方法院 臺灣嘉義地方法院 臺灣嘉義地方法院 臺灣嘉義地方法院 臺灣嘉義地方法院  案    號 １１１年度朴簡字第２９號 １１１年度易字第４２０號 １１１年度易字第４２０號 １１１年度易字第４２０號 １１１年度易字第４２０號  判決日期 １１１年１月２８日 １１１年８月３０日 １１１年８月３０日 １１１年８月３０日 １１１年８月３０日 確  定   判  決 法    院 臺灣嘉義地方法院 臺灣嘉義地方法院 臺灣嘉義地方法院 臺灣嘉義地方法院 臺灣嘉義地方法院  案    號 １１１年度朴簡字第２９號 １１１年度易字第４２０號 １１１年度易字第４２０號 １１１年度易字第４２０號 １１１年度易字第４２０號  判決確定 日    期 １１１年３月１５日 １１１年８月３０日 １１１年８月３０日 １１１年８月３０日 １１１年８月３０日 是否得為易科罰金之案件  是 是 是 是 是  備          註  臺灣嘉義地方檢察署１１１年度執字第９６３號（１１１年度執緝字第２５１號） 臺灣嘉義地方檢察署１１１年度執字第３１５３號 臺灣嘉義地方檢察署１１１年度執字第３１５３號 臺灣嘉義地方檢察署１１１年度執字第３１５３號 臺灣嘉義地方檢察署１１１年度執字第３１５３號